【裁判字號】    97,家抗,18
【裁判日期】    980302
【裁判案由】    遺產繼承
【裁判全文】
臺灣臺東地方法院民事裁定              97年度家抗字第18號
抗  告  人  甲○○
                        村11.
相  對  人  乙○
                        號
上列抗告人因與相對人乙○間遺產繼承事件，對於民國97年8 月
27日本院97年度聲繼字第17號裁定提起抗告，本院裁定如下：
    主  文
抗告駁回。
抗告程序費用新臺幣壹仟元由抗告人負擔。
    理  由
一、聲請及抗告意旨略以：抗告人係相對人之子，相對人於民國
    95年8 月23日死亡，爰依臺灣地區與大陸地區人民關係條例
    第66條規定，向本院為聲請繼承之意思表示等語。詎原審以
    太平榮家、花蓮縣後備指揮部無記載抗告人相關資料，據以
    不利之認定，然抗告人補提黃氏家譜及祖墳照片，足證抗告
    人與相對人確係父子關係等語，爰請求廢棄原裁定，請准抗
    告人繼承相對人之財產。
二、按臺灣地區與大陸地區人民關係條例第7 條規定，在大陸地
    區製作之文書，經行政院設立或指定之機構或委託之民間團
    體驗證者，推定為真正。而該條所稱之真正，係指形式上之
    真正而言，至該文書之內容是否足以證明某一待證事實存在
    ，仍需法院綜合一切事實證據予以判斷，並非該文書一經提
    出，法院即不須就其他法院應依職權調查之事項予以調查。
    經查：
  (一)花蓮縣後備指揮部於97年10月3 日函文附件之相對人兵籍表
    （發文字號：後花蓮動字第0970004109）於家屬欄中，除記
    載父、母之外，別無記載他人，核予太平榮家之親屬關係表
    記載一致。另觀諸兵籍表係記載於54年間，如相對人確實有
    配偶，自無不記載之理。另觀之開放大陸探親後，相對人並
    無出入境資料，此有內政部入出國及移民署函文在卷可稽（
    原審卷第31頁），果抗告人確實為相對人之子，衡諸常情，
    父子親情，骨肉至親，離別經年後，豈有不前往探視之理？
    況抗告人於原審提出之親屬關係公證書上記載相對人之配偶
    （即抗告人之母親）姓名為「陳明英」，詎與聲明書上所載
    「陳文英」不一致，抗告人既為其子，竟有不清楚母親姓名
    之情，亦與常情相違。
  (二)至抗告人所提出黃氏家譜雖記載抗告人及相對人姓名，然該
    族譜係民間私人所製作，並非經公證之文書，已難認其記載
    為真實。而祖墳照片僅記載相對人姓名，對於證明抗告人為
    其親生子女亦無何關連性。
  (三)此外，抗告人未能再提出其為合法繼承人之其他資料供本院
    審酌，依上開證據所示，實不足以證明抗告人確為相對人之
    合法繼承人。是原法院駁回抗告人之聲明，於法洵無違誤。
    抗告意旨指摘原裁定不當，求為廢棄，為無理由，應予駁回
    。
三、據上論結：本件抗告為無理由，依非訟事件法第46條、第21
    條第1項前段、第24條第1項，民事訴訟法第495條之1第1項
    、第449條第1項、第95條、第78條，裁定如主文。
中    華    民    國    98    年    3     月    2     日
                  民事庭    審判長法  官   陳銘珠
                                  法  官   陳兆翔
                                  法  官   傅曉萱
以上正本係照原本作成。
如不服本裁定，僅得於收受本裁定正本送達後10日內，以適用法
規顯有錯誤為理由，向本院提出再抗告狀，(須附繕本1份及繳納
再抗告裁判費新臺幣1,000元)，經本院許可後始可再抗告。
中    華    民    國    98    年    3     月    6     日
                                  書記官  陳俊吉


司法院資訊處製作；財團法人民間司法改革基金會備份。
